【裁判字號】    91,訴,211
【裁判日期】    920227
【裁判案由】    違反毒品危害防制條例
【裁判全文】
臺灣雲林地方法院刑事判決                          九十一年度訴字第二一一號
    公  訴  人  臺灣雲林地方法院檢察署檢察官
    被      告  甲○○  男二十.
右列被告因違反毒品防制條例案件，經檢察官提起公訴（九十一年度偵字第四三五號
），本院判決如左：
    主  文
甲○○連續施用第壹級毒品，累犯，處有期徒刑壹年捌月，扣案殘留有海洛因成分之
殘渣袋伍個沒收銷燬之。又連續施用第貳級毒品，累犯，處有期徒刑壹年，扣案之吸
食器壹組沒收之。應執行有期徒刑貳年陸月，扣案殘留有海洛因成分之殘渣袋伍個沒
收銷燬之，扣案之吸食器壹組沒收之。
    事  實
一、甲○○前於民國（下同）八十九年間，因違反毒品危害防制條例案件，經本院虎
    尾簡易庭判處有期徒刑六月確定，並於九十年一月十七日執行完畢。又前於八十
    八年間因施用毒品案件，經觀察、勒戒後，認無繼續施用毒品之傾向，由台灣雲
    林地方法院檢察署檢察官於八十八年六月二十一日，以八十八年度偵字第三一七
    五號為不起訴處分確定；復於八十九年間因施用毒品案件，經送觀察、勒戒後，
    認有繼續施用毒品之傾向，除經本院裁定令入戒治處所施以強制戒治外，並經本
    院虎尾簡易庭於八十九年九月十六日，以八十九年度虎簡字第七號判處有期徒刑
    六月確定；再於九十年三月上旬某日起至同年八月十五日止，因施用毒品案件，
    經本院於九十一年七月三十日，以九十一年度訴緝字第八號判處應執行有期徒刑
    二年四月確定。詎甲○○於上開九十年八月十五日施用毒品後，已中斷五、六個
    月，竟另起施用毒品之概括犯意，自九十一年二月二十六日起至同年四月二十二
    日止，連續在雲林縣二崙鄉○○村○○路一九號住處，或嘉義市○○路三八九號
    五樓五○七室租屋處，將海洛因摻入香菸內點燃及以安非他命置入玻璃球內燒烤
    吸食其煙之方式，分別施用海洛因及安非他命多次，約一天吸食三次。嗣甲○○
    因前犯之違反毒品危害防制條例案件，經發布通緝，為警於九十一年四月二十二
    日下午一時三十分許，在雲林縣二崙鄉○○村○○路二十三之三號緝獲，並扣得
    海洛因毛重一○七點八公克、安非他命四一二點五公克、電子秤一台、計算機一
    台、空夾鏈袋一批、新臺幣一百一十九萬六千元（以上均另於涉嫌販賣毒品案件
    中扣押），及殘渣袋五個、吸食器一組。
二、案經雲林縣警察局西螺分局報請臺灣雲林地方法院檢察署檢察官偵查起訴。
    理  由
一、右開事實，業據被告甲○○於審理中坦白承認，且被告為警查獲時所採集之尿液
    經送結果呈現甲基安他命及嗎啡之陽性反應，此有雲林縣衛生局煙毒尿液檢驗成
    績書一紙在卷足憑，此外並有扣案之殘渣袋五個、吸食器一組可資佐證，被告之
    自白與事實相符，足認其有連續施用第一級毒品海洛因及第二級毒品安非他命之
    犯行。又被告前於八十八年間因施用毒品案件，經觀察、勒戒後，認無繼續施用
    毒品之傾向，由台灣雲林地方法院檢察署檢察官於八十八年六月二十一日，以八
    十八年度偵字第三一七五號為不起訴處分確定；復於八十九年間因施用毒品案件
    ，經送觀察、勒戒後，認有繼續施用毒品之傾向，除經本院裁定令入戒治處所施
    以強制戒治外，並經本院虎尾簡易庭於八十九年九月十六日，以八十九年度虎簡
    字第七號判處有期徒刑六月確定；再於九十年三月上旬某日起至同年八月十五日
    止，因施用毒品案件，經本院於九十一年七月三十日，以九十一年度訴緝字第八
    號判處應執行有期徒刑二年四月確定等情，復有該不起訴處分書、判決書、台灣
    雲林地方法院檢察署刑案資料查註紀錄表、台灣高等法院被告全國前案紀錄表附
    卷可稽。本件事證明確，被告施用毒品犯行，堪以認定。
二、核被告所為，係犯毒品危害防制條例第十條第一項、第二項之施用第一級毒品及
    第二級毒品罪。被告持有海洛因及安非他命之低度行為，為嗣後施用毒品之高度
    行為所吸收，不另論罪。其多次施用第一級毒品及第二級毒品犯行，各該犯罪時
    間緊接，所犯均為構成要件相同之罪名，顯係基於概括犯意反覆為之，應分別依
    刑法第五十六條連續犯之規定，論以一罪，並依法加重其刑。又被告此次連續施
    用毒品之期間，雖在前案本院九十一年度訴字第八號判決（吸食期間為九十年三
    月上旬某日起至同年八月十五日止）之判決宣示日前（即九十一年七月三十日）
    ，惟被告於偵查中坦承，其於九十年八月十五日，在嘉義市○○路三八九號五樓
    五○七室施用毒品後，中斷了五、六個月，沒有再吸食毒品，嗣因家庭因素，心
    情不好，才於九十一年二月二十六日，開始吸食毒品等語，堪認被告本次犯罪係
    於前案吸食犯行後，中斷了五、六個月再次另行起意施用毒品，而與前開本院九
    十一年度訴字第八號案件並無連續犯之一罪關係，對於此次犯行，本院自應加以
    審理。被告前於八十九年間，因違反毒品危害防制條例案件，經本院虎尾簡易庭
    判處有期徒刑六月確定，並於九十年一月十七日執行完畢，此有台灣高等法院被
    告全國前案紀錄表在卷可按，於五年以內再犯本件最重本刑為有期徒刑以上之罪
    ，為累犯，應依刑法第四十七條之規定加重其刑。爰審酌被告年輕力壯，不思進
    取，其經一次不起訴處分，再經二次有罪判決後，竟又再犯本件之罪，一再沈溺
    於毒品，不能自拔，足認其意志薄弱，雖其犯後坦承犯行，態度良好，但難認有
    其悔改之意等一切情狀，量處如主文所示之刑。扣案之殘渣袋五個，殘留有海洛
    因成分，及扣案吸食器一組，均為被告所有並為施用毒品所用之物，業經被告於
    審理中供明，應分別依毒品危害防制條例第十八條第一項前段規定沒收銷燬之，
    及依刑法第三十八條第一項第二款規定併予宣告沒收。
據上論斷，應依刑事訴訟法第二百九十九條第一項前段，毒品危害防制條例第十條第
一項、第二項、第十八條第一項前段，刑法第十一條前段、第五十六條、第四十七條
第五十一條第五款、第三十八條第一項第二款，判決如主文。
本案經檢察官乙○○到庭執行職務
中      華      民      國      九十二      年    二    月    二十七    日
                                        臺灣雲林地方法院刑事第二庭
                                            法  官  劉為丕
右正本證明與原本無異。
如不服本判決，應於判決送達後十日內向本院提出上訴狀( 應附繕本 )。
                                            書記官  王淑美
中      華      民      國      九十二      年    二    月    二十七    日
毒品危害防制條例第十條
施用第一級毒品者，處六月以上五年以下有期徒刑。
施用第二級毒品者，處三年以下有期徒刑。


司法院資訊處製作；財團法人民間司法改革基金會備份。
